臺灣臺中地方法院刑事判決　　　　　　　　　　　　九十三年度訴緝字第三七二號
　　公　訴　人　臺灣臺中地方法院檢察署檢察官
　　被　　　告　丑○○
右列被告因常業詐欺案件，經檢察官提起公訴（九十二年度偵字第四三○九號），本
院合議庭裁定由受命法官獨任行簡式審判程序，判決如左：
    主  文
丑○○共同常業詐欺，處有期徒刑貳年拾月，扣案如附表一編號一至編號三及編號六
、編號七所示之物品，均沒收。
    事  實
一、緣丑○○於不詳時、地，經由綽號「小陳」之真實姓名年籍不詳成年男子教導，
    習得如何以刊登徵才廣告（徵求簡訊傳送及聊天人員）向不特定人詐取財物之方
    式後，即思自行籌組詐騙集團，並於民國九十一年五月間，陸續邀約高渝丞、賴
    虹吟（均經本院判處罪刑）及林淑菁（俟到案後另行審結）三人共組詐欺集團，
    高渝丞等三人因經濟狀況欠佳，復貪圖不法之利益，乃同意共組詐欺集團。四人
    遂以丑○○為首，共同基於意圖為自己不法之所有之常業詐欺犯意聯絡，先由丑
    ○○前往臺中市○○○路澄清綜合醫院對面夜市，向不詳之人購得如附表一編號
    一所示之行動電話四支（均為摩托羅拉牌，且無手機序號）及行動電話門號晶片
    （即ＳＩＭ卡）八張（均為預付卡），供彼此相互聯絡及詐騙他人使用，並由丑
    ○○於報紙上刊登「存摺買賣」之廣告後，以每一帳戶新臺幣（下同）兩千元之
    代價，陸續於不詳時、地，向姓名年籍不詳之成年男子，購得如附表一編號三所
    示金融機構帳戶之存摺、金融卡、印章及密碼資料後，只留金融卡及密碼資料待
    日後提領詐騙所得款項時使用，餘存摺及印章則丟棄不用，而以該四帳戶作為應
    徵者轉入匯款之帳戶使用（其中，辜建彰、吳文中及許豐耀之帳戶，分別應於九
    十一年八月二十三日、九十一年八月二十七日及九十一年八月二十一日開戶以後
    始取得）。四人即自九十一年六月間起，以臺中縣沙鹿鎮○○○路二五六號為工
    作地點，由丑○○以「大宇」、「全虹」等資訊網路工作室之名義，於自由時報
    及中國時報等報紙上，刊登「徵電話聊天高手、簡訊傳送人員、工作輕鬆兼職可
    、在家上班男女不拘」之廣告，待欲應徵之人依廣告上所留之電話與負責接聽之
    人員即賴虹吟或林淑菁聯絡後，賴虹吟及林淑菁即依林鴻明先前之指示，向應徵
    者表示薪資係由公司（指工作室）以定存轉帳之方式預先支付，隨時可以提款，
    以取信於應徵者，之後再向應徵者表示因公司擔心應徵者所提供之帳戶，為虛偽
    之人頭帳戶，故要求應徵者所提供之帳戶，須有存款餘額，並須提供帳戶餘額查
    詢明細表影本，待應徵者備妥資料後，賴虹吟、林淑菁即向應徵者詢明帳戶內之
    存款餘額，並告以隔日即可上班，另以公司欲先將第一星期之薪資以定期轉帳之
    方式匯入應徵者之帳戶為由，要求應徵者前往提款機依指示操作，此時賴虹吟及
    林淑菁即利用應徵者不熟悉提款機操作流程之機會，以預先設計好之操作指令，
    使應徵者陷於錯誤，而將應徵者帳戶內之存款，分別轉入如附表一編號三所示之
    帳戶其一內，再由高渝丞立即持各該帳戶之金融卡，將被害人匯入之款項自提款
    機全數領出，所得之詐騙款項，除由高渝丞依附表二所示之比例、賴虹吟、林淑
    菁另依一定之比例（二人詳細之朋分比例不明，惟略高於高渝丞之朋分比例）朋
    分外，餘款則全歸丑○○取得。總計丑○○、高渝丞、賴虹吟及林淑菁四人，以
    此分工合作方式詐騙為業，自九十一年六月間起迄四人被查獲之時止，共有如附
    表三編號十六至五十七所示之申○○等四十二人受騙，而錯誤匯入如附表三編號
    十六至五十七所示之金錢。嗣於九十二年二月二十八日，為警於臺中縣大肚鄉○
    ○路○段一一五巷四十二號丑○○住處執行搜索，扣得如附表一所示之物品，而
    查悉上情。
二、案經臺中巿警察第一分局報告臺灣臺中地方法院檢察署檢察官偵查起訴。
    理  由
一、右揭事實，業據被告丑○○自警詢、檢察官訊問以迄本院行準備程序及審理中，
    均坦承不諱，核與共同被告高渝丞、賴虹吟及林淑菁三人於警詢、檢察官訊問、
    本院行準備程序或審理中（高渝丞、賴虹吟部分）自白之犯罪情節，及如附表三
    編號十六至五十七所示之申○○等四十二名被害人於警詢中指述之被害情節（詳
    見臺中市警察局第一分局九十二年四月三日及九十二年四月二十二日刑事案件偵
    查卷宗所附被害人警詢筆錄），互核均屬相符。此外，並有搜索扣押筆錄、扣押
    物品目錄表各一份（附於偵查卷第三十一、三十二頁）、如附表一編號三所示之
    四帳戶之資金往來交易明細紀錄及李嘉軒等四人之開戶建檔資料（附於臺中市警
    察局第一分局九十二年四月二十二日刑事案件偵查卷宗第八十一頁以下）、被害
    人所提之匯款證明等，分別附卷可稽；復有如附表一編號一至三及編號五至七所
    示之物品扣案可佐，是核被告丑○○之自白與事實相符，堪予採為證據。本件事
    證明確，被告丑○○之犯行堪以認定。
二、按「刑法上所謂常業犯，指反覆以同種類行為為目的之社會活動之職業性犯罪而
    言，至於犯罪所得之多寡，是否恃此犯罪為唯一之謀生職業，則非所問，縱令兼
    有其他職業，仍無礙於該常業犯罪之成立」，最高法院八十五年度台上字第五一
    ○號業著有判例可資參照。被告丑○○及高渝丞、賴虹吟、林淑菁等人，自九十
    一年六月間起，迄九十二年二月二十八日經查獲時止，共組詐欺集團，反覆實施
    詐欺之行為，行為次數既多，所得財物亦鉅，復有周密之行為分工與刊登廣告、
    佯稱虛設工作室並刊載聯絡電話等行為，顯有以此為社會活動之職業性犯罪之意
    ，是核被告丑○○所為，係犯刑法第三百四十條之常業詐欺罪。其與高渝丞、賴
    虹吟與林淑菁間，有犯意之聯絡與行為之分擔，均為共同正犯。爰審酌被告丑○
    ○與高渝丞等三人本件犯罪持續之期間甚長、受詐騙之被害人人數眾多、詐騙所
    得之財物金額不菲、素行欠佳（如卷附臺灣高等法院被告全國前案紀錄表所載）
    、且其於本案中居於主嫌之地位，惟其犯罪後已能坦承犯行、尚有悔意，行為時
    年紀尚輕，或因年輕識淺，致有思慮未周之處，及其本件犯罪之動機、目的、使
    用之手段、犯罪後迄未賠償被害人等一切情狀，予以量處如主文所示之刑，以示
    懲儆（檢察官起訴意旨雖對被告求處三年之有期徒刑，惟本院審酌後，認尚嫌過
    重）。
三、扣案如附表一編號一至編號三及編號六、編號七所示之物品，均為被告丑○○與
    共犯高渝丞等人所有供本件犯罪所用之物，業據渠等供承在卷，均應依刑法第三
    十八條第一項第二款宣告沒收。另扣案如附表一編號四及編號五之「詐欺用交戰
    手冊」一本及「應徵人員資料本」二本，前者，為丑○○所有供其研究日後以其
    他方式實施（如：刮刮樂）詐取財物所用之物，與其與高渝丞等人共同實施之本
    件犯罪無涉，後者，則為賴虹吟、林淑菁二人對於本件犯罪前來應徵人員資料所
    為之紀錄，惟亦與詐欺行為之實施或結果並無關涉（可參丑○○及賴虹吟等人之
    供述），爰均不予宣告沒收，附此敘明。
四、檢察官起訴意旨雖聲請判令被告丑○○強制工作，惟本院審酌被告丑○○之年紀
    尚輕、雖有多項前科，惟所犯罪名及所受宣告之刑並非嚴重、其於本案之犯罪情
    節及犯後態度等一切情狀（均詳如前述），認被告丑○○尚非「有犯罪之習慣或
    以犯罪為常業」，亦無「因遊蕩或懶惰成習而犯罪」之情形可言，是尚無宣告令
    其勞動場所強制工作之必要，併此敘明。
五、公訴意旨另認：被告丑○○等人，係自九十年十二月八日起，即有本件共同常業
    詐欺犯罪行為之實施；惟查：依被告丑○○及共犯高渝丞、賴虹吟、林淑菁等人
    之供述，高渝丞與賴虹吟、林淑菁等三人，係自九十一年五月間受丑○○之邀，
    共組詐欺集團，並自九十一年六月間起，始有共同實施犯罪之行為，而依被害人
    之指述，亦無從認被告丑○○於九十一年六月間以前，即有參與附表一編號二至
    十五所示之任何一件詐騙行為。此外，復查無其他積極證據足認被告丑○○有前
    開公訴意旨所指自九十年十二月八日起迄九十一年六月間以前之犯罪行為，惟此
    部分如成立犯罪，與其經本院確認為有罪之前開事實部分，有實質上一罪之關係
    ，爰就此部分，不另為無罪判決之諭知。
據上論斷，應依刑事訴訟法第二百七十三條之一第一項、第二百九十九條第一項前段
，刑法第二十八條、第三百四十條、第三十八條第一項第二款，判決如主文。
本案經檢察官Ｔ○○到庭執行職務。
中      華      民      國    九十三    年      六      月     三十     日
                          臺灣臺中地方法院刑事第六庭
                                    法  官  鄧敏雄
右正本證明與原本無異。
如不服本判決，應於送達後十日內向本院提出上訴狀（須附繕本），上訴於臺灣高等
法院臺中分院。
                                    書記官
中    華    民    國      九十三      年       七      月       一      日
附錄本案論罪科刑法條全文：
中華民國刑法第三百四十條
以犯第三百三十九條之罪為常業者，處一年以上七年以下有期徒刑，得併科五萬元以
下罰金。
附表一：
┌───┬─────────┬─────┬───────────────┐
│編  號│品名              │數量      │          備      註          │
├───┼─────────┼─────┼───────────────┤
│  一  │行動電話          │四支      │均為摩托羅拉牌，且無序號      │
├───┼─────────┼─────┼───────────────┤
│  二  │行動電話ＳＩＭ卡  │八張      │門號：０９１３─４０２１４４  │
│      │                  │          │      ０９１３─３８５０７６  │
│      │                  │          │      ０９１３─４０４７６４  │
│      │                  │          │      ０９１３─０４９７６１  │
│      │                  │          │      ０９１３─４０３７６４  │
│      │                  │          │      ０９１７─０９４２２３  │
│      │                  │          │      ０９２５─３０９５５４  │
│      │                  │          │      ０９２５─４８８４３０  │
├───┼─────────┼─────┼───────────────┤
│  三  │金融卡            │四張      │合作金庫臺中分行帳號：０２２０│
│      │                  │          │000000000（名義人吳文│
│      │                  │          │中）                          │
│      │                  │          │復華銀行文心分行帳號：００２４│
│      │                  │          │000000000（名義人許豐│
│      │            │          │耀）                          │
│      │                  │          │建華銀行彰化分行帳號：０２２０│
│      │                  │          │0000000000（名義人辜│
│      │                  │          │建彰）                        │
│      │                  │          │臺灣企銀烏日分行帳號：４８３６│
│      │                  │          │0000000（名義人李嘉軒）│
├───┼─────────┼─────┼───────────────┤
│  四  │詐欺用交戰手冊    │一本      │                              │
├───┼─────────┼─────┼───────────────┤
│  五  │應徵人員資料本    │二本      │                              │
├───┼─────────┼─────┼───────────────┤
│  六  │應徵廣告用語      │一張      │                              │
├───┼─────────┼─────┼───────────────┤
│  七  │詐欺所得分配表    │一張      │分配比例如附表二所示          │
└───┴─────────┴─────┴───────────────┘
附表二：（單位：新臺幣）
┌────────────┬──────────────────────┐
│詐騙所得金額            │被告高渝丞可分得之金額                      │
├────────────┼──────────────────────┤
│一萬元以下              │一千元                                      │
├────────────┼──────────────────────┤
│一萬元至三萬元          │二千元                                      │
├────────────┼──────────────────────┤
│三萬元至五萬元          │三千元                                      │
├────────────┼──────────────────────┤
│五萬元至七萬元          │四千元                                      │
├────────────┼──────────────────────┤
│七萬元至十萬元          │六千元                                      │
├────────────┼──────────────────────┤
│十萬元至十五萬元        │八千元                                      │
├────────────┼──────────────────────┤
│十五萬至二十萬元        │一萬元                                      │
├────────────┼──────────────────────┤
│二十萬元以上            │一萬五千元                                  │
├────────────┼──────────────────────┤
│每增加十萬元            │加三千元                                    │
├────────────┴──────────────────────┤
│備註：餘款歸丑○○取得                                                │
└───────────────────────────────────┘
附表三：
┌───┬─────┬─────────────────────┬───┐
│編號  │被害人    │被害經過                                  │備註  │
├───┼─────┼─────────────────────┼───┤
│１    │姜星豪    │於九十年六月六日，在台北縣土城市○○路四號│      │
│      │          │土城工業區郵局前提款機，將三千零二十元匯入│      │
│      │          │李嘉軒之帳戶內，且隨即遭人提領。          │      │
├───┼─────┼─────────────────────┼───┤
│２    │亥○○    │於九十年十二月八日，在台北縣五股鄉○○路五│      │
│      │          │股農會前提款機，將三千九百九十九元匯入李嘉│      │
│      │          │軒之帳戶內，且隨即遭人提領。              │      │
├───┼─────┼─────────────────────┼───┤
│３    │Ｏ○○    │於九十年十二月八日，在彰化市○○路光復郵局│      │
││          │前提款機，將一萬二千五百零五元匯入李嘉軒之│      │
│      │          │帳戶內，且隨即遭人提領。                  │      │
├───┼─────┼─────────────────────┼───┤
│４    │Ｋ○○    │於九十年十二月八日，在台中大甲鎮廟口郵局前│      │
│      │          │提款機，將四千元匯入李嘉軒之帳戶內，且隨即│      │
│      │          │遭人提領。                                │      │
├───┼─────┼─────────────────────┼───┤
│５    │Ｙ○○    │於九十年十二月八日，在雲林縣斗六巿石榴路郵│      │
│      │          │局提款機，將二千元匯入李嘉軒之帳戶內，且隨│      │
│      │          │即遭人提領。                              │      │
├───┼─────┼─────────────────────┼───┤
│６    │己○○    │於九十年十二月八日，在台中巿文心路郵局第六│      │
│      │          │十三支局前提款機，將三千元匯入李嘉軒之帳戶│      │
│      │          │內，且隨即遭人提領。                    │      │
├───┼─────┼─────────────────────┼───┤
│７    │Ｗ○○    │於九十年十二月十四、十五、十七、十八及十九│      │
│      │          │日，在台南市二空郵局、大同郵局前提款機，將│      │
│      │          │七十三萬一千二百六十一元匯入李嘉軒之帳戶內│      │
│      │          │，且隨即遭人提領。                        │      │
├───┼─────┼─────────────────────┼───┤
│８    │天○○    │於九十年十二月二十二日，在桃園縣八德巿大湳│      │
│      │          │路郵局前提款機，將二千九百九十九元匯入李嘉│      │
│      │          │軒之帳戶內，且隨即遭人提領。              │      │
├───┼─────┼─────────────────────┼───┤
│９    │Ｆ○○    │於九十年十二月二十五日，在高雄市○○路郵局│      │
│      │          │前提款機，將二萬五千九百七十一元匯入李嘉軒│      │
│      │          │之帳戶內，且隨即遭人提領。                │      │
├───┼─────┼─────────────────────┼───┤
│１０    │Ｐ○○    │於九十年十二月二十五日，在高雄巿中正路不詳│      │
│      │          │名稱銀行前提款機，將九千九百八十二元匯入李│      │
│      │          │軒之帳戶內，且隨即遭人提領。              │      │
├───┼─────┼─────────────────────┼───┤
│    │乙○○    │於九十年十二月二十七日，在新竹巿經國路第十│      │
│      │          │信用合社作前提款機，將一千九百八十二元匯入│      │
│      │          │李嘉軒之帳戶內，且隨即遭人提領。          │      │
├───┼─────┼─────────────────────┼───┤
│    │Ｉ○○    │於九十年十二月二十七日，在屏東縣內埔鄉台東│      │
│      │          │企銀前提款機，將一千二百四十一元匯入李嘉軒│      │
│      │          │之帳戶內，且隨即遭人提領。                │      │
├───┼─────┼─────────────────────┼───┤
│    │Ｅ○○    │於九十年十二月二十八日，在台北縣林口鄉林口│      │
│      │          │郵局前提款機，將三千零五十六元匯入李嘉軒之│      │
│      │          │帳戶內，且隨即遭人提領。                  │      │
├───┼─────┼─────────────────────┼───┤
│    │Ａ○○    │於九十年十二月三十一日，在桃園市○○路遠東│      │
│      │          │商銀前提款機，將二千九百八十二元匯入李嘉軒│      │
│      │          │之帳戶內，且隨即遭人提領。                │      │
├───┼─────┼─────────────────────┼───┤
│    │寅○○    │於九十年十二月三十一日，在台中市○○路合作│      │
│      │          │金庫前提款機，將九萬二千九百三十五元匯入李│      │
│      │          │嘉軒之帳戶內，且隨即遭人提領。            │      │
├───┼─────┼─────────────────────┼───┤
│    │申○○    │於九十一年六月七日，在彰化市合作金庫彰化分│      │
│      │          │行前提款機，將三千零四十七元匯入李嘉軒之帳│      │
│      │          │戶內，且隨即遭人提領。                    │      │
├───┼─────┼─────────────────────┼───┤
│    │午○○    │於九十一年六月九日，在苗栗縣頭份鎮郵局前提│      │
│      │          │款機，將二萬六千零一十七元匯入李嘉軒之帳戶│      │
│      │          │內，且隨即遭人提領。                      │      │
├───┼─────┼─────────────────────┼───┤
│    │巳○○    │於九十一年六月九日，在苗栗縣頭份鎮郵局前提│      │
│      │          │款機，將三萬八千七百四十七元匯入李嘉軒之帳│      │
│      │          │戶內，且隨即遭人提領。                    │      │
├───┼─────┼─────────────────────┼───┤
│    │Ｌ○○    │於九十一年六月十日，在新竹縣湖口鄉中國技術│      │
│      │          │學院內第一銀行前提款機，將五千四百八十三元│      │
│      │          │匯入李嘉軒之帳戶內，且隨即遭人提領。      │      │
├───┼─────┼─────────────────────┼───┤
│    │Ｄ○○    │於九十一年六月十一日，在新竹市泛亞銀行新竹│      │
│      │          │分行前提款機，將四萬三千四百八十八元匯入李│      │
│      │          │嘉軒之帳戶內，且隨即遭人提領。            │      │
├───┼─────┼─────────────────────┼───┤
│    │壬○○    │於九十一年六月十一日，在高雄市○○路凱旋國│      │
│      │          │小世華商銀前提款機，將三千零六十四元匯入李│      │
│      │          │嘉軒之帳戶內，且隨即遭人提領。            │      │
├───┼─────┼─────────────────────┼───┘
│    │地○○    │於九十一年六月十二日，在台北縣蘆洲巿民族路│      │
│      │          │台新銀行前提款機，將六千元匯入李嘉軒之帳戶│      │
│      │          │內，且隨即遭人提領。                      │      │
├───┼─────┼─────────────────────┼───┤
│    │Ｕ○○    │於九十一年六月十五日，在台中縣東勢鎮東勢農││
│      │          │會前提款機，將五千四百九十五元匯入李嘉軒之│      │
│      │          │帳戶內，且隨即遭人提領。                  │      │
├───┼─────┼─────────────────────┼───┤
│    │李秀怜    │九十一年六月十一、十二及十七日，在台北縣土│      │
│      │          │城郵局前提款機，將二萬四千三百七十三元匯入│      │
│      │          │李嘉軒之帳戶，且隨即遭人提領。            │      │
├───┼─────┼─────────────────────┼───┤
│    │彭萱    │於九十一年六月十八日，在新竹縣竹北巿中正東│      │
│      │          │路第一銀行竹本分行前提款機，將三千九百九十│      │
│      │          │一元匯入李嘉軒之帳戶內，且隨即遭人提領。  │      │
├───┼─────┼─────────────────────┼───┤
│    │Ｘ○○    │於九十一年六月十八日，在台中巿英才路郵局前│      │
│      │          │提款機，將四千九百八十二元，匯入李嘉軒之帳│      │
│      │          │戶內，且隨即遭人提領。                    │      │
├───┼─────┼─────────────────────┼───┤
│    │辰○○    │於九十一年六月十七、十九及二十日，在雲林縣│      │
│      │          │斗六市○○路農會及不知名稱郵局之提款機，將│      │
│      │          │一萬一千零五十二元匯入李嘉軒之帳戶內，且隨│      │
│      │          │即遭人提領。                              │      │
├───┼─────┼─────────────────────┼───┤
│    │甲○○    │於九十一年六月二十日，在屏東市○○路台新銀│      │
│      │          │行前提款機，將三千零七元匯入李嘉軒之帳戶內│      │
│      │          │，且隨即遭人提領。                        │      │
├───┼─────┼─────────────────────┼───┤
│    │Ｇ○○    │於九十一年六月二十四日，在高雄巿二苓路華南│      │
│      │          │銀行前提款機，將三千零五十五元，匯入李嘉軒│      │
│      │          │之帳戶內，且隨即遭人提領。                │    │
├───┼─────┼─────────────────────┼───┤
│    │Ｑ○○    │於九十一年六月二十八日，在新竹縣芎林鄉郵局│      │
│      │          │前提款機，將四千四百五十一元匯入李嘉軒之帳│      │
│      │          │戶內，且隨即遭人提領。                    │      │
├───┼─────┼─────────────────────┼───┤
│    │Ｃ○○    │於九十一年六月二十九及三十日，在彰化縣和美│      │
│      │          │鎮○○路郵局及台中巿進化北路中國國際商銀提│      │
│      │          │款機，將一萬九千九百六十九元，匯入李嘉軒之│      │
│      │          │帳戶內，且隨即遭人提領。                  │      │
├───┼─────┼─────────────────────┼───┤
│    │庚○○    │於九十一年六月三十日，在台中市○○○路中國│      │
│      │          │國際商銀前提款機，將五十四萬四千四百五十元│      │
│      │          │匯入李嘉軒之帳戶內，且隨即遭人提領。      │      │
├───┼─────┼─────────────────────┼───┤
│    │黃○○    │於九十一年八月二十一日，在基隆市○○路台新│      │
│      │          │銀行基隆分行前提款機，將三千二百三十一元匯│      │
│      │          │入李嘉軒之帳戶內，且隨即遭人提領。        │      │
├───┼─────┼─────────────────────┼───┤
│    │丙○○    │於九十一年八月二十一日，在基隆市○○路台新│      │
│      │          │銀行基隆分行前提款機，將三千六百三十七元匯│      │
│      │          │入李嘉軒之帳戶內，且隨即遭人提領。        │      │
├───┼─────┼─────────────────────┼───┤
│    │丁○○○  │於九十一年八月二十一及二十二日，在基隆市信│      │
│      │          │義路台新銀行前提款機，將一萬五千八百四十七│      │
│      │          │元匯入李嘉軒之帳戶內，且隨即遭人提領。    │      │
├───┼─────┼─────────────────────┼───┤
│    │卯○○    │於九十一年八月二十二日，在屏東縣枋寮鄉土地│      │
│      │          │銀行前提款機，將二千五百零四元匯入李嘉軒之│      │
│      │          │帳戶內，且隨即遭人提領。                  │      │
├───┼─────┼─────────────────────┼───┤
│    │蔡憶婷    │於九十一年九月十九日，在高雄巿小港區桂林郵│      │
│      │          │局前提款機，將二千零九十九元匯入吳文中之帳│      │
│      │          │戶內，且隨即遭人提領。                    │      │
├───┼─────┼─────────────────────┼───┤
│    │Ｈ○○    │於九十一年十月八日，在台北縣三峽鎮○○路合│      │
│      │          │作金庫前提款機，將七千零三十四元匯入許豐耀│      │
│      │          │之帳戶內，且隨即遭人提領。                │      │
├───┼─────┼─────────────────────┼───┤
│    │辛○○    │於九十一年十月十一日，在新竹縣湖口鄉新工郵│      │
│      │          │局前提款機，將一千零一十六元匯入許豐耀之帳│      │
│      │          │戶內，且隨即遭人提領。                    │      │
├───┼─────┼─────────────────────┼───┤
│    │未○○    │於九十一年十月十四日，在台南縣麻豆鎮麻豆農│      │
│      │          │會前提款機，將四千二百四十八元匯入許豐耀之│      │
│      │          │帳戶內，且隨即遭人提領。                  │      │
├───┼─────┼─────────────────────┼───┤
│    │Ｖ○○    │於九十一年十月十五日，在基隆巿愛三路郵局前│      │
│      │          │提款機，將二萬三千九百九十一元匯入許豐耀之│      │
│      │          │帳戶內，且隨即遭人提領。                  │      │
├───┼─────┼─────────────────────┼───┤
│    │Ｓ○○    │於九十一年十月十七日，在高雄鳳山巿建國路與│      │
│      │          │經武路高雄企銀前提款機，將一萬四千一百五十│      │
│      │          │一元匯入許豐耀之帳戶內，且隨即遭人提領。  │      │
├───┼─────┼─────────────────────┼───┤
│    │ａ○○    │於九十一年十月二十一日，在桃園縣平鎮市金陵│      │
│      │          │路郵局前提款機，將三千零八元匯入許豐耀之帳│      │
│      │          │戶內，且隨即遭人提領。                    │      │
├───┼─────┼─────────────────────┼───┤
│    │宇○○    │於九十一年十月二十四日，在台北縣永和巿福和│      │
│      │          │路郵局前提款，將五千五百零三元匯入吳文中之│      │
│      │          │帳戶內，且隨即遭人提領。                  │      │
├───┼─────┼─────────────────────┼───┤
│    │戌○○    │於九十一年十月二十九日，在南投縣草屯鎮郵局│      │
│      │          │前提款機，將二千四百一十一元匯入吳文中之帳│      │
│      │          │戶內，且隨即遭人提領。                    │      │
├───┼─────┼─────────────────────┼───┤
│    │癸○○    │於九十一年十月二十九日，在桃園縣中壢巿忠孝│      │
│      ││路彰化銀行前提款機，將一萬三千四百五十二元│      │
│      │          │匯入吳文中之帳戶內，且隨即遭人提領。      │      │
├───┼─────┼─────────────────────┼───┤
│    │Ｂ○○    │於九十一年十一月七日，在嘉義大林郵政九○七│      │
│      │          │四九附一二○信箱營區內郵局前提款機，將一千│      │
│      │          │三百一十五元匯入許豐耀之帳戶內，且隨即遭人│      │
│      │          │提領。                                    │      │
├───┼─────┼─────────────────────┼───┤
│    │Ｍ○○    │於九十一年十一月十九日，在台南市二空郵局前│      │
│      │          │提款機，將六千元匯入許豐耀之帳戶內，且隨即│      │
│      │          │遭人提領。                                │      │
├───┼─────┼─────────────────────┼───┤
│49    │子○○    │於九十一年十一月十九日，在苗栗縣頭份鎮學府│      │
│      │          │路郵局前提款機，將五千零五十六元匯入吳文中│      │
│      │          │之帳戶內，且隨即遭人提領。                │      │
│      │          │                                          │      │
├───┼─────┼─────────────────────┼───┤
│    │酉○○    │於九十一年十二月七日，在桃園縣中壢市中央西│      │
│      │          │路一段遠東百貨遠東商銀前提款機，將二萬七千│      │
│      │          │六百元匯入許豐耀之帳戶內，且隨即遭人提領。│      │
├───┼─────┼─────────────────────┼───┤
│    │Ｊ○○    │於九十一年十二月二十三日，在嘉義巿成功街郵│      │
│      │          │局前提款機，將四千九百七十九元匯入吳文中之│      │
│      │          │帳戶內，且隨即遭人提領。                  │      │
├───┼─────┼─────────────────────┼───┤
│    │Ｎ○○    │於九十二年一月一日，在嘉義縣民鄉台灣銀行民│      │
│      │          │雄分行前提款機，將四千三百四十一元匯入吳文│      │
│      │    │中之帳戶內，且隨即遭人提領。              │      │
├───┼─────┼─────────────────────┼───┤
│    │玄○○    │於九十二年一月八日及十日，在嘉義巿民權路與│      │
│      │          │民生北路口郵局前提款機，將一萬零一十八元匯│      │
│      │          │入吳文中之帳戶內，且隨即遭人提領。        │      │
├───┼─────┼─────────────────────┼───┤
│    │Ｒ○○    │於九十二年一月九日及十日，在高雄巿佑昌農會│      │
│      │          │前提款機，將一萬一千五百九十三元匯入吳文中│      │
│      │          │之帳戶內，且隨即遭人提領。                │      │
├───┼─────┼─────────────────────┼───┤
│    │戊○○    │於九十二年一月十四日，在台北巿南京西路提款│      │
│      │          │機，將一千一百八十四元匯入許豐耀之帳戶內，│      │
│      │          │且隨即遭人提領。                          │      │
├───┼─────┼─────────────────────┼───┤
│    │宙○○    │於九十二年一月二十八日，在台中巿南屯路郵局│      │
│      │          │前提款機，將二千一百九十六元匯入辜建彰之帳│      │
│      │          │戶內，且隨即遭人提領。                    │      │
├───┼─────┼─────────────────────┼───┤
│    │Ｚ○○    │於九十二年一月二十八日，在台南縣新營市新營│      │
│      │          │郵局前提款機，將三千零六十八元匯入辜建彰之│      │
│      │          │帳戶內，且隨即遭人提領。                  │      │
└───┴─────┴─────────────────────┴───┘
